# 大股东长期免息借款处理-请教陈版和各位老师，谢谢

提问人：283640280 时间：2017-07-10 12:52:43
大股东长期免息借款处理： 大股东免息向上市公司借款，上市公司如何处理，以下利息均按同行同期利息计算， 按权益性交易处理1.折现处理，一次性确认资本积， 分录：① 借：货币资金 贷：长期应付款（现值） 贷：资本公积② 借：财务费用（分期确认） 贷：长期应付款 2.不折现，分期确认资本公积 ① 借：货币资金 贷：长期应付款② 借：财务费用 贷：资本公积 以上处理1 和 2 那个更符合谁则。谢谢谢谢

回答人：chenyiwei
第一种方法更合理。请参考《瑞华研究 2010 ～ 2016 汇编》之“问题4-1-14（母子公司之间的无息或低息贷款在双方各自个别财务报表中的处理）”。

提问人：苹果宝贝 007 时间：2017-07-10 21:58:07
陈版主，有个问题，如果采取第一种方法，长期无息借款，并没有约定借款期间，如何折现？

回答人：chenyiwei
区分两种情况： 1 、可以合理估计还款时间的； 2 、不能合理估计还款时间，出借方有权随时要求归还的。前者要折现，后者无需折现。